# 资产组减值

提问人：shuihu19810817 时间：2011-07-09 13:57:10
陈老师您好： 企业会计准则讲解的原文表述：资产组账面价值的确定基础应当与其可收回金额的确定方式相一致。资产组的账面价值包括可直接归属于资产组与可以合理和一致地分摊至资产组的资产账面价值，通常不应当包括已确认负债的账面价值，但如不考虑该负债金额就无法确认资产组可收回金额的除外。也就是说资产的账面价值因该减去负债的金额，但是这个被减去的负债的金额，是指减值测试时点“预计负债的账面价值”还是取得资产组时计入其账面价值的原始负债金额。请老师给予解答谢谢！

回答人：chenyiwei
减值测试时点与被测试资产直接相关的负债的账面价值。例如动用政府补助资金购建的资产，与之相对应的递延收益等。

提问人：shuihu19810817 时间：2011-07-27 11:17:24
陈老师您好： 企业会计准则原文表述：1.资产组的账面价值应当包括可直接归属于资产组并可以合理和一致地分摊至资产组的资产账面价值，通常不应当包括已确认负债的账面价值，但如不考虑该负债金额就无法确定资产组可收回金额的除外。这是因为在预计资产组的可收回金额时，既不包括与该资产组的资产无关的现金流量，也不包括与已在财务报表中确认的负债有关的现金流量。 2.对于特殊行业的特定固定资产，确定其初始入账成本时，还应考虑弃置费用。弃置费用通常是指根据国家法律和行政法规、国际公约等规定，企业承担的环境保护和生态恢复等义务所确定的支出，如油气资产、核电站核设施等的弃置和恢复环境义务。弃置费用的金额与其现值比较，通常相差较大，需要考虑货币时间价值，对于这些特殊行业的特定固定资产，企业应当根据《企业会计准则第 13 号——或有事项》，按照现值计算确定应计入固定资产成本的金额和相应的预计负债。 我的问题是：资产组在进行减值测试时，账面价值一般要扣除已确认负债的账面价值，而单项资产（如包括弃置费用的固定资产）在进行减值测试时账面价值且不扣除负债的金额，这要不一致处理的规定是否有不妥之处？谢谢老师给予解答。

回答人：chenyiwei
应当不矛盾。 在减值测试中，确定帐面价值时需要扣除对应负债的情形比较少见，主要是与资产相关的政府补助形成的递延收益余额。但递延收益在未来实际上并不会导致现金或其他经济资源流出企业，严格来说并不完全符合负债的定义。将资产价值扣除对应的递延收益余额后的调整后帐面价值更能反映真实的资产取得成本。 弃置费用在未来履行时会导致经济利益流出企业，并且无论资产如何减值，一般不会影响到弃置费用的会计估计，所以弃置费用在减值测试中应当视作独立于资产的一项负债，不能从资产的帐面价值中扣除。

提问人：Alisa_wang 时间：2016-07-28 22:35:06
陈老师，问题是，一项计提了弃置费用的固定资产计提减值，并未要求扣除弃置费用。 但资产组中包括了这项计提了弃置费用的固定资产，就要扣除弃置费用，感觉是有点有矛盾呢。 其实就是下面这段话如何理解:资产组处置时如要求购买者承担一项负债(如环境恢复负债等)、该负债金额已经确认并计入相关资产账面价值，而且企业只能取得包括上述资产和负债在内的单一公允价值减去处置费用后的净额的，为了比较资产组的账面价值和可收回金额，在确定资产组的账面价值及其预计未来现金流量的现值时，应当将已确认的负债金额从中扣除。

回答人：chenyiwei
不矛盾。即使以单项资产为基础考虑减值问题，对确定账面价值和未来现金流量时是否扣除对应负债的考虑还是完全一致的。

提问人：zengfengxia 时间：2016-07-29 14:17:38
陈版在 3 楼的点评应当如何理解？原值包含了弃置费用的固定资产，在单项考虑减值时，未来现金流量现值或市价减去处置费用的金额直接与账面价值比还是与扣除了弃置费用后的账面价值比?

回答人：chenyiwei
与扣除了弃置费用后的账面价值比。当然未来现金流中也要扣除履行该弃置义务的预计现金流出金额。

提问人：shuihu19810817 时间：2011-07-28 08:04:49
陈老师您好： 问题一：您说在资产组减值测试时，弃置费用有关的负债不能从资产账面价值扣除，但是企业会计准则讲解中的举例子就是将这部分负债扣除了，难道是讲解错了？
问题二： 乙公司在东北经营一座有色金属矿山，根据有关规定，公司在矿山完成开采后应当将该地区恢复原貌。弃置费用主要是山体表层复原费用（比如恢复植被等），因为山体表层必须在矿山开发前挖走。乙公司将整个矿山作为一个资产组。 2009 年 1 月 1 日取得该资产组时成本 1000 万（包括初始确认的预计负债 200 万），我们假设该资产组使用年限为两年，两年后恢复环境需要 242 万，实际利率10%，资产组采用折现法摊销和折旧。 2009 年 12 月 31 日发生减值迹象进行减值测试，此时，资产组账面价值 500 万（1000÷2），预计负债账面价值为 220 万，该资产组未来现金流量的现值为 500 万（考虑复原费用后未来现金流量的现值为 280 万（500-220）），公允价值减去处置费用后的净额与未来现金流量的现值相同。那么此时账面价值和可收回金额进行比较是谁和谁比呢？是账面价值500-100=400万与可收回金额 280 万比较，还是账面价值500-220（预计负债目前的账面价值）=280万与可收回金额 280 万比较呢？我认为：从原理上来说目前该项资产没有发生减值，所以应该是后者对(也就是说我认为账面价值不是扣除目前资产账面价值中所包含的负债的金额 100 万，而是资产目前账面价值 500 万扣除目前预计负债的账面价值 220 万)。但如果在比较账面价值和可收回金额时均扣除负债的影响额时，会发现在资产组临近报废时扣除负债金额后的账面及可收回金额都是一个负数，两可都是负数的话如何进行减值测试呢？所以我认为在进行减值测试时都不扣除负债金额的影响额，比较账面价值和可收回金额。我想听听老师的想法。谢谢老师。

回答人：chenyiwei
抱歉，前面的回复有误，谢谢指出。《讲解 2010 》中的例题9—8实际上来源于IAS 36第 78 段中的举例。 第二个问题，基本赞同你的理解，不过请说明“目前资产账面价值中所包含的负债的金额 100 万”是如何求得的？